【裁判字號】    97,易,818
【裁判日期】    970731
【裁判案由】    竊盜
【裁判全文】
臺灣高雄地方法院刑事判決               97年度易字第818號
公  訴  人  臺灣高雄地方法院檢察署檢察官
被      告  甲○○
            乙○○
上列被告因竊盜案件，經檢察官提起公訴（97年度偵字第19205
號），本院於準備程序進行中，被告為有罪之陳述，本院合議庭
裁定由受命法官獨任改依簡式審判程序審理，並判決如下：
    主  文
甲○○、乙○○共同犯踰越安全設備竊盜罪，均累犯，各處有期
徒刑拾月。
    事  實
一、甲○○前因施用毒品案件，經本院判處有期徒刑1 年，減為
    有期徒刑6 月確定，嗣於民國96年7 月30日縮刑期滿執行完
    畢；乙○○前因竊盜、施用毒品案件，經本院分別判處有期
    徒刑10月、6 月、1 年，並定應執行刑為有期徒刑2 年1 月
    確定，於96年5 月23日縮短刑期假釋出監，迄同年8 月28日
    假釋期滿未經撤銷假釋，未執行之刑以已執行論。詎均仍不
    知悔改，2 人共同基於意圖為自己不法所有之竊盜犯意聯絡
    ，於97年7 月6 日16時10分許，共乘車牌號碼OOU-190 號重
    型機車，前往位於高雄縣仁武鄉○○路○ 段246 號「勝發汽
    車材料行」圍籬旁，趁無人注意之際，由乙○○翻越該處圍
    籬，進入該汽車材料行內徒手竊取丙○○所有之天車吊滑套
    1 組、馬達材料13塊及廢棄電線1 桶等物，甲○○則於圍籬
    外接應，得手後二人騎乘上開機車載運離去，嗣於同日16
    時50分許，行經高雄縣仁武鄉○○路與南勢巷口處為警攔檢
    查獲，並扣得上開竊得物品（據丙○○指稱價值約新台幣
    3000元，均業已發還），而查悉上情。
二、案經丙○○訴由高雄縣政府警察局仁武分局報告臺灣高雄地
    方法院檢察署檢察官偵查起訴。
    理  由
一、本件被告甲○○、乙○○所犯係死刑、無期徒刑、最輕本刑
    為3 年以上有期徒刑以外之罪，其於準備程序中就被訴事實
    為有罪之陳述，經本院告知簡式審判程序之旨，並聽取公訴
    人及被告意見後，合議庭裁定由受命法官獨任進行簡式審判
    程序，合先敘明。
二、上揭事實，業據被告甲○○、乙○○均供承不諱，核與證人
    即告訴人丙○○於警詢中指述情節相符，並有高雄縣政府警
    察局仁武分局扣押物品目錄表、贓物認領保管單各1 紙、現
    場蒐證照片5 張等在卷可稽，足認被告甲○○、乙○○之自
    白與事實相符，堪予採為本案論罪科刑之依據。本件事證明
    確，被告2人加重竊盜之犯行，洵堪認定，應依法論科。
三、按刑法第321 條第1 項第2 款所謂「其他安全設備」，指門
    扇、牆垣以外，依社會通常觀念足認為防盜之一切設備者，
    即屬相當（最高法院22年上字第454 號、25年上字第4168號
    判例參照）。被告2 人行竊地點設有鐵絲網圍籬，被告乙○○係翻越該圍籬而入之情，業經被告乙○○於本院審理中供
    承明確（見本院卷第20頁），而圍籬具有防閑之效用，依社
    會通常之觀念，屬於維護安全之防盜設備，自屬前開條文規
    定之安全設備無疑，是本件被告2 人推由被告乙○○翻越圍
    籬進入竊盜，自屬踰越安全設備竊盜。核被告2 人所為，均
    係犯刑法第321 條第1 項第2 款之踰越安全設備竊盜罪。公
    訴意旨雖認被告2 人前揭之竊盜犯行均係犯刑法第320 條第
    1 項普通竊盜罪，惟被告2 人係推由被告乙○○以踰越安全
    設備（圍籬）之方式進入該汽車材料行竊盜，應論以同法第
    321 條第1 項第2 款踰越安全設備竊盜罪，已如前述，公訴
    意旨認被告2 人係涉犯普通竊盜罪，尚有未合，惟其基本事
    實同一，本院自應予以審理，並變更起訴法條。被告2 人就
    前揭犯行間有犯意聯絡及行為分擔，俱為共同正犯。又被告
    2 人有事實欄所載之前科紀錄，分別甫於96年7 月30日、96
    年8 月28日執行完畢，有臺灣高等法院被告前案紀錄表2 份
    附卷可考，被告2 人均於有期徒刑執行完畢後，5 年內故意
    再犯本件有期徒刑以上之罪，皆為累犯，均應依刑法第47條
    第1 項規定加重其刑。爰審酌被告2 人正值青壯，卻不思循
    正當工作以獲致財物維生，率爾以前揭方式竊取他人之財物
    ，造成告訴人財產之損失，惡性非輕，且已有前述之前科紀
    錄，素行不佳，均服刑出獄未久，竟再犯本件之罪，難認有
    悔意，惟念渠等犯後於本院審理中已坦承犯行，態度尚可，
    且所竊財物為警查獲後已發還告訴人等一切情狀，分別量處
    如主文所示之刑，以資懲儆。
據上論斷，應依刑事訴訟法第273 條之1 第1 項、第299 條第1
項前段、第300 條，刑法第28條、第321 條第1 項第2 款、第47
條第1 項，判決如主文。
本案經檢察官丁○○到庭執行職務。
中    華    民    國    97    年    7     月    31    日
                  刑事第四庭    法  官  鄭凱文
以上正本證明與原本無異。
如不服本判決應於收受本判決後10日內向本院提出上訴書狀，並
應敘述具體理由，如未敘述上訴理由者，應於上訴期間屆滿後20
日內補提理由書狀於本院（均須按他造當事人之人數附繕本）「
切勿逕送上級法院」。
                                書記官  蕭家玲
中    華    民    國    97    年    8     月    4     日
附錄本件論罪科刑之法條：
中華民國刑法第321條
（加重竊盜罪）
犯竊盜罪而有左列情形之一者，處6 月以上、5 年以下有期徒刑
：
一  於夜間侵入住宅或有人居住之建築物、船艦或隱匿其內而犯
    之者。
二  毀越門扇、牆垣或其他安全設備而犯之者。
三  攜帶兇器而犯之者。
四  結夥三人以上而犯之者。
五  乘火災、水災或其他災害之際而犯之者。
六  在車站或埠頭而犯之者。
前項之未遂犯罰之。


司法院資訊處製作；財團法人民間司法改革基金會備份。
